臺北高等行政法院判決　　　　　　　　　　　　　　　九十二年度訴字第七五○號
　　　　　　　　　　　　　　　.
　　原　　　告　元大京華證券股份有限公司
　　代　表　人　甲○○
　　訴訟代理人　高文宏（會計師）
　　　　　　　　張思國（會計師）
　　被　　　告　財政部臺北市國稅局
　　代　表　人　張盛和（局長）
　　訴訟代理人　乙○○
右當事人間因營利事業所得稅事件，原告不服財政部中華民國九十二年一月二十二日
台財訴字第０九一００五九八九三號訴願決定，提起行政訴訟。本院判決如左：
　　主      文
訴願決定及原處分（重核復查決定）均撤銷。
訴訟費用由被告負擔。
　　事      實
一、事實概要：原告（原名元大證券股份有限公司，與鼎康證券股份有限公司（以下
    簡稱鼎康證券公司）合併後更名為元大京華證券股份有限公司）因鼎康證券公司
    八十六年度營利事業所得稅結算申報，列報尚未抵繳之扣繳稅款新台幣（下同）
    一０、二二四、一二一元（其中包含前手息扣款稅款三、六０三、五００元），
    前五年核定虧損四一、五六三、０一五元。被告初查以本件前手利息相對之扣繳
    稅款非屬原告所有，乃否准前手息扣繳稅款三、六０三、五００元抵繳原告本期
    應納稅款，核定原告本期尚未抵繳之扣繳稅款為六、六二０、六二一元。；另以
    其八十至八十三年度連續四年虛列廣告費，以不正當方法逃漏稅捐，經以違章處
    分在案，乃否准扣抵，並核定前五年核定虧損為零元。原告不服，就尚未抵繳之
    扣繳稅款及前五年核定虧損之扣除部分，申經復查結果，未獲准變更，提起訴願
    ，亦遭決定駁回，遂就尚未抵繳之扣繳稅款部分，提起行政訴訟，經本院於九十
    一年五月一日以九十年度訴字第四八六九號判決將訴願決定及原處分關於扣繳稅
    款抵繳部分均撤銷，囑由被告另為適法之處分。嗣經被告重核復查決定准予追認
    尚未抵繳之扣繳稅額一五六、三四五元，變更核定尚未抵繳之扣繳稅額為六、七
    七六、九六六元。原告仍未甘服，提起訴願，亦遭決定駁回，遂向本院提起行政
    訴訟。
二、兩造聲明：
　(一)原告聲明：
    1.訴願決定、復查決定暨原處分均撤銷。
    2.訴訟費用由被告負擔。
　(二)被告聲明：
    1.駁回原告之訴。
    2.訴訟費用由原告負擔。
三、兩造爭點：原告前手債券利息扣繳稅款是否可抵減原告該年度之應納稅額？
　(一)原告主張之理由：
　　1.按「納稅義務人應於每年二月二十日起至三月底止，填具結算申報書，向該管
      稽徵機關，申報其上一年度內構成綜合所得總額或營利事業收入總額之項目及
      數額，以及有關減免、扣除之事實，並應依其全年應納稅額減除暫繳稅額及尚
      未抵繳之扣繳稅額，計算其應納之結算稅額，於申報前自行繳納。．．．」、
      「納稅義務人於繳納暫繳稅款時，得憑扣繳憑單抵繳，如不足額另以現金補足
      ，如超過暫繳稅款數額時，其超過之數留抵本年度結算稅額。」，分為行為時
      所得稅法第七十一條第一項及九十九條所明定。是本於租稅法律主義之精神，
      扣繳稅款既為公法上明定納稅義務人之租稅抵稅權，除法律別有規定外，自不
      得以其他理由否准納稅義務人抵繳應納稅額。又「說明：二、本債票無論曾否
      轉讓，均應由付息機構，以付息時之持票人為納稅義務人（記名式者為最後記
      名之人）就全部利息一次扣繳所得稅；並根據持票人之身分證明，依法填報扣
      繳憑單。納稅義務人為中華民國居住之個人或營利事業者，應將該項利息所得
      ，依法合併當年度所得申報所得稅。」，復為財政部六十四年台財稅第三六四
      四０號函釋（以下簡稱六十四年函釋）釋示有案。其肯認付息時持票人為所得
      稅法第八十八條之納稅義務人，並予一次扣繳所得稅，旨在簡化稽徵作業及扣
      繳手續，此亦為目前債券交易之扣繳實務。原告從事債券交易，為付息時之債
      票持有人，依上開法令為債券利息之納稅義務人，並取得扣繳稅款之扣抵權，
      被告以原告非債券利息之實際納稅義務人否准原告租稅扣抵權，顯有違租稅法
      律主義。
    2.次按「憲法第十九條規定人民有依法律納稅之義務，固係指人民有依據法律所
      定之納稅主體、稅目、稅率、納稅方法及納稅期間等項而負納稅義務之意，然
      課人民以繳納租稅之法律，於適用時，該法律所定之事項若權利義務相關連者
      ，本於法律適用之整體性及權利義務之平衡，當不得任意割裂適用。．．．」
      ，業經司法院釋字第三八五號解釋在案。又「納稅義務人有左列各類所得者，
      應由扣繳義務人於給付時，依規定之扣繳率或扣繳辦法，扣取稅款，並依第九
      十二條規定繳納之：．．二、機關、團體、事業或執行業務者所給付之薪資、
      利息．．．」，亦為行為時所得稅法第八十八條所明定。故利息所得者，應由
      扣繳義務人於給付時，扣取稅款，並將所扣稅款向國庫繳納，又依所得稅法第
      七十一條第一項前段、第九十九條及第一百條之規定，扣繳稅款於結算申報時
      當可用以抵繳應納稅額；此為義務與權利相互關連之規定，不容割裂適用。
    3.本件原告為系爭債券付息時之持票人，被告援引財政部六十四年函釋課以原告
      系爭全部利息扣繳稅款之義務，是被告認原告雖被扣繳系爭稅款，然非實際納
      稅義務人，否准扣繳稅款抵繳應納稅額之權利，故被告對同一系爭所得，權利
      義務相關連之事項，為不同認定，並以不利於納稅義務人為準據，顯然割裂適
      用法律，揆之司法院釋字第三八五號解釋，即有可議。綜上所述，原告依法已
      取得系爭扣繳稅款之抵稅權，被告遽以否准，不僅有違租稅法律主義，更實質
      加重原告之租稅負擔，而有悖租稅之公平正義。
  (二)被告答辯之理由：
    1.按「本法稱納稅義務人，係指依本法規定，應申報或繳納所得稅之人。」、「
      納稅義務人應於每年二月二十日起至三月底止，填具結算申報書，向該管稽徵
      機關，申報其上一年度內構成綜合所得總額或營利事業收入總額之項目及數額
      ，以及有關減免、扣除之事實，並應依其全年應納稅額減除暫繳稅額及尚未抵
      繳之扣繳稅額，計算其應納之結算稅額，於申報前自行繳納。．．．」、「前
      條各類所得稅款，其扣繳義務人及納稅義務人如左：．．．二、薪資、利息、
      租金、佣金、權利金、執行業務報酬、競技、競賽或機會中獎獎金或給與，及
      給付在中華民國境內無固定營業場所或營業代理人之國外營利事業之所得，其
      扣繳義務人為機關、團體之主辦會計人員、事業負責人及執行業務者；納稅義
      務人為取得所得者。」、「納稅義務人每年結算申報所得額經核定後，稽徵機
      關應就納稅義務人全年應納稅額，減除暫繳稅額、未抵繳之扣繳稅額，及申報
      自行繳納稅額之餘額，填發繳款書，通知納稅義務人繳納。」，分別為所得稅
      法第七條第四項、第七十一條第一項、第八十九條第一項第二款及第一百條第
      一項前段所明定。又「說明：二、本債票無論曾否轉讓，均應由付息機構，以
      付息時之持票人為納稅義務人（記名式者為最後記名之人）就全部利息一次扣
      繳所得稅；並根據持票人之身分證明，依法填報扣繳憑單。納稅義務人為中華
      民國居住之個人或營利事業者，應將該項利息所得，依法合併當年度所得申報
      所得稅。」、「營利事業或個人買賣國內發行之公債、公司債及金融債頭，買
      受人若為營利事業，可由該事業按債券持有期間，依債券之面值及利率計算『
      利息收入』，如其係於兩付息日間購入債券並於取息前出售者，則以售價減除
      其購進該債券之價格及依上述算之利算之利息收入後之餘額作為其證券交易損
      益。買受人若為個人，因個人一般多未設帳，應一律以其兌領之利息金額併入
      其當期綜合所得稅課徵。」，復分別為財政部六十四年函釋及七十五年七月十
      六日台財稅第七五四一四一六號函釋（以下簡稱七十五年函釋）有案。
    2.本件鼎康證券八十六年度營利事業所得稅結算申報，列報尚未抵繳之扣繳稅款
      一０、二二四、一二一元，其中包含前手息扣繳稅款三、六０三、五００元，
      被告原查以本件前手利息相對之扣繳稅款非屬原告所有，乃否准前手息扣繳稅
      款三、六０三、五００元抵繳原告本期應納稅款，核定原告本期尚未抵繳之扣
      繳稅款為六、六二０、六二一元，並以系爭扣繳稅額屬原告購進債券之成本，
      相對調增出售債券成本三、六０三、五００元，原告不服，提起復查、訴願，
      均遭駁回，原告仍未甘服，提起行政訴訟，經本院九十年度訴字第四八六九號
      判決撤銷，囑由被告另為適法之處分，經被告重核復查決定，追認尚未抵繳之
      扣繳稅款一五六、三四五元，變更核定尚未抵繳之扣繳稅額為六、七七六、九
      六六元，原告仍未甘服，復又提起復查、訴願，亦遭駁回，遂提起行政訴訟。
    3.原告主張，已依法取得系爭扣繳稅款之抵稅權，倘被告遽而否准，不僅由違租
      稅法律主義，更實質加重原告之租稅負擔，有悖租稅之公平正義。本件經查：
      揆諸所得稅法第七條第四項、第八十九條第一項第二款後段、第七十一條第
        一項、第一百條第一項前段等規定，有取得利息所得者，即為納稅義務人，
        應主動申報利息所得，如符合扣繳稅額抵繳應納稅款之規定者，即可抵繳稅
        款，不以是否取得扣繳憑單為要件。則所得稅法有關利息所得，得以扣繳稅
        額抵繳應納稅款者，係以依所得稅法規定，應申報或繳納利息所得稅之「納
        稅義務人」而言；換言之，得為扣繳稅額抵繳應納稅款之對象為應將利息所
        得申報、繳納所得稅，為承擔納稅義務者為限；反之，如未申報利息所得，
        而未繳納利息所得稅者，則無扣繳稅額抵繳應納稅款之適用。基於扣繳稅額
        抵繳應納稅款及利息所得之申報二者具有權利義務相關連性，按司法院釋字
        第三八五號解釋規定：「．．．課人民以納稅租稅之法律，於適用時，該法
        律所定之事項其權利義務相關連者，本於法律適用之整體性及權利義務之平
        衡性，當不得任意割裂適用。」，本件原告係債票付息時之持票人，本期就
        該債票全部利息扣繳稅額列報抵繳其應納稅額，卻未就該全部利息所得申報
        ，僅列報其持有期間之利息所得，對前揭所得稅法規定之適用未臻完整，且
        亦未符合權利義務平衡原則，已有前揭所得稅法割裂適用情事，合先陳明。
      次按六十四年五月三十一日公佈施行之「中央政府建設公債發行條例」第六
        條規定：「本公債分為甲、乙兩種。甲種公債利息所得，不免繳所得稅；乙
        種公債利息所得，免繳一部或全部所得稅，由財政部審酌發行時全部狀況擬
        訂，報行政院核定。」，財政部鑑於過去發行乙種國庫券時，如在一年中有
        轉手多次者，依財政部（六二）台財稅第三八六一九號函釋，係由中央銀行
        將個別分段持有之資料移送財稅資料處理中心，憑以計算個人之所得憑以課
        稅之情形，增加稽徵機關執行之困難，亦無法辦理扣繳。財政部為簡化稽徵
        作業及扣繳手續，遂於六十四年九月一日依上開條例發行甲種公債第一期債
        票十六億時，以六十四年函釋「本債票無論曾否轉讓，均應由付息機構，以
        付息時之持票人為納稅義務人（記名式者為最後記名之人）就全部利息一次
        扣繳所得稅；並根據持票人之身分證明，依法填報扣繳憑單。納稅義務人為
        中華民國居住之個人或營利事業者，應將該項利息所得，依法合併當年度所
        得申報所得稅。」，就中央政府建設公債甲種債票利息，改以付息時之債票
        持有人就全部利息一次扣繳所得稅，係簡化稽徵作業屬稅務行政之一環，與
        所得稅法第八十八條、第八十九條、第九十二條規定並不牴觸。
      再者債券之買賣若於兩付息日間為之，其買賣價格中實已包括兩部分，一為
        取得債券所支付之對價，另一為未屆付息日該債券法定利息請求權之讓與價
        金。惟由於買賣債券之交易所得停徵，「利息所得」與「證券交易所得」如
        未明確劃分，除將造成原持有人之法定利息收益，將誤為證券交易所得免稅
        外，並將增加債券利息兌領人之利息所得，造成課稅錯誤。財政部乃以七十
        五年函釋闡明營利事業應按實際情形列報利息收入，其債券賣出時超過購進
        價格及利息收入後之餘額為證券交易損益；並附帶說明個人因未設帳，應一
        律以兌領之利息併入其綜合所得稅課稅，符合所得稅法課稅公平之原則。因
        此，所謂債券「前手息」，乃為區分債券利息兌領人所持有債券期間申報所
        得之利息，及非持有（即其前手持有）期間，未申報所得之債券利息，而予
        分野界定之名詞。依上開函釋可知，前手息所得者如為營利事業者，應按其
        持有債券期間，計算利息所得課徵營利事業所得稅；惟前手息所得者如為個
        人，因前手個人既未設帳又無扣繳憑單歸課資料，其不列入綜合所得稅結算
        申報，稽徵機關亦未予核課其綜合所得稅；營利事業如係債券利息兌領人，
        僅按其持有債券期間，計算利息所得課徵營利事業所得稅，依前開所得稅法
        規定，亦僅就申報利息所得範圍內之扣繳稅額抵繳應納稅款，其未持有債券
        期間之其餘利息（即前手息），認非屬該營利事業之利息所得，毋庸申報，
        不課徵營利事業所得稅，因此而生之前手息扣繳稅款，自不在扣繳稅額抵繳
        應納稅款之列。
      有關尚未抵繳之扣繳稅款，其爭點乃未列入申報及核定之所得，納稅義務人
        不得憑扣繳憑單抵繳其應納稅款或申請退還，按所得稅法第七十一條第一項
        及第九十九條雖分別規定：納稅義務人得以暫繳及扣繳稅款抵繳結算申報之
        應納稅額，惟亦限定應以自行繳納之稅款始有其適用。又前揭財政部函釋雖
        規定營利事業買賣公債，可按持有期間計算利息收入，並未規定營利事業於
        兩付息日間買回公債，按持有期間計算利息收入，即得以全期扣繳稅款抵繳
        其申報應納稅額，合先陳明。本件原告於利息兌領日前買回公債，前手兌領
        之利息及系爭之扣繳稅款均為前手所有。系爭前手兌領之利息，依規定既不
        列為原告之利息收入，即該前手利息收入之納稅義務人並非原告。原告既非
        為實際納稅義務人，縱扣繳憑單係以原告名義開立，然系爭扣繳稅款非其負
        擔及繳納，依實質課稅原則，自不得以之抵繳當年度營利事業所得稅之應納
        稅額。亦即所得稅之核課原則為有所得才課稅、無所得不課稅，不課稅則無
        扣繳稅額可資扣抵或退還，揆諸所得稅法第七十一條、第九十九條及第一百
        條等扣繳稅款相關規定，上開每一條文均以「納稅義務人」為開頭，而依同
        法第七條第四項規定：「本法稱納稅義務人，係指依本法規定，應申報或繳
        納所得稅之人。」及第八十九年第一項第二款規定：「利息所得扣繳稅款之
        納稅義務人，為取得所得者」，本件原告就其買回債券屬前手利息所得部分
        並未申報，既非為納稅義務人，自無前開所得稅法規定以扣繳稅款抵繳應納
        稅款之適用。
　　理      由
一、本件原告八十六年度營利事業所得稅結算申報，與其合併之鼎康證券公司當年度
    營利事業所得稅結算申報列報尚未抵繳之扣繳稅額一０、二二四、一二一元（其
    中包含前手息扣款稅款三、六０三、五００元），被告初查結果，以其中前手債
    券利息扣繳稅款三、六０三、五００元為前手所有，非屬原告所得之扣繳稅款，
    乃否准抵減應納稅額，原告循序提起行政爭訟及訴訟，經本院於九十一年五月一
    日以九十年度訴字第四八六九號判決予以撤銷，嗣被告重核結果，除准予追認尚
    未抵繳之扣繳稅額一五六、三四五元外，其餘部分仍予以否准，有原告八十六年
    度營利事業所得稅結算申報書、復查決定、訴願決定及上開判決正本暨重核復查
    決定等影本附於原處分卷可稽。惟查：
  1.第以租稅法所重視者，應為足以表徵納稅能力之經濟事實，而非其外觀之法律行
    為，故在解釋適用稅法時，所應根據者為經濟事實，不僅止於形式上之公平，應
    就實質上經濟利益之享受者予以課稅，始符實質課稅及公平課稅之原則。查系爭
    債券附條件買回之交易，原告形式上出售債券予客戶，並不考慮該債券之票面利
    息及市價，僅協議於一段期間以約定利率（非票面利率）計算之本利和，向客戶
    買回債券；而「債券實體」則交由賣方特約之金融機構代為保管，由該金融機構
    出具「債券存摺」辦理交割。在法律形式上，雖與一般買（賣）斷交易相同，唯
    一差異在於另有「買回」之約定，此有被告提出之證券交易範例、債券附條件買
    賣總契約、債券存摺等件影本附卷足憑。然就經濟事實而言，判斷系爭債券附條
    件買回交易為「融資」或「買賣」行為，應依其交易實質為準，不得拘泥於書面
    契約所用之辭句。凡投資債券之買賣雙方，其與債券本身有關之報酬與風險，諸
    如債券票面利息之歸屬，利率波動之風險等，倘未發生由賣方移轉於買方之效果
    ，則不生「買賣」之實質，而係以債券作為擔保之「融資」行為；即買方融資予
    賣方，賣方則支付融資利息予買方（中華民國會計研究發展基金會八十年十月二
    十九日（八０）基秘字第一四四號函參照）。本件原告從事系爭債券附條件買回
    交易，如前所述，債券之報酬與風險並未移轉於買方，其經濟事實為「融資」行
    為。則原告所得除按債券票面利率計算持有期間之利息收入外，如有因融資交易
    所賺取票面利率與約定利率間之利息差額，即應核實認列利息所得，予以課稅。
    被告所舉財政部七十五年七月十六日台財稅第七五四一四一六號函釋，既謂：「
    營利事業或個人『買賣』國內發行之公債、公司債及金融債券，買受人若為營利
    事業，可由該事業按債券持有期間，依債券之面值及利率計算『利息收入』，．
    ．．。」，係就債券單純買賣而為立論。對於系爭債券附條件買回交易，其具融
    資性質者，應無適用之餘地。本件原處分囿於上開函釋，僅就原告持有債券期間
    之利息收入核定所得，對於原告上述實質上之所得未予究明，尚非符合實質課稅
    原則之本旨。
  2.按「憲法第十九條規定人民有依法律納稅之義務，固係指人民有依據法律所定之
    納稅主體、稅目、稅率、納稅方法及納稅期間等項而負納稅義務之意，然課人民
    以繳納租稅之法律，於適用時，該法律所定之事項若權利義務相關連者，本於法
    律適用之整體性及權利義務之平衡性，當不得任意割裂適用。」，業經司法院大
    法官會議釋字第三八五號解釋在案。又「納稅義務人有左列各類所得者，應由扣
    繳義務人於給付時，依規定之扣繳率或扣繳辦法，扣取稅款，並依第九十二條規
    定繳納之︰一、．．．二、機關、團體、事業或執行業務者所給付之薪資、利息
    、．．．。」，為行為時所得稅法第八十八條所明定。故利息所得者，應由扣繳
    義務人於給付時，扣取稅款，並將所扣稅款向國庫繳納；又依同法第七十一條第
    一項前段、第九十九條及第一百條之規定，扣繳稅款於結算申報時當可用以抵繳
    應納稅額；此為義務與權利相互關連之規定，不容割裂適用。另財政部六十四年
    九月四日台財稅第三六四四０號函釋：「主旨：中央政府建設公債甲種債票之利
    息，應由付息機構於付息時，按照所得稅法第八十八條、第八十九條、第九十二
    條及各類所得扣繳率表等規定，扣繳利息所得稅款，並以付息時債票持有人為納
    稅義務人，向稽徵機關填報扣繳憑單，並依同法第九十四條規定，將扣繳憑單填
    送納稅義務人。說明：二、本債票無論曾否轉讓，均應由付息機構，以付息時之
    持票人為納稅義務人（記名式者為最後記名之人）就全部利息一次扣繳所得稅；
    並根據持票人之身分證明，依法填報扣繳憑單。納稅義務人為中華民國居住之個
    人或營利事業，應將該項利息所得，依法合併當年度所得申報所得稅。」。本件
    原告為系爭債券付息時之持票人，因上開財政部六十四年九月四日台財稅第三六
    四四０號函釋，遭強制課以系爭全部利息扣繳稅款之義務，既依法律之形式；而
    於結算申報時，被告竟主張原告雖被扣繳系爭稅款但非實際納稅義務人，否准扣
    繳稅款抵繳應納稅額之權利，反採經濟之事實。對於同一系爭所得，權利義務相
    關連之事項，而為不同認定，並均以不利於原告者為其準據，顯然割裂適用法律
    ，揆之前開司法院大法官會議釋字第三八五號解釋及說明，即有可議。
  3.又按「涉及租稅事項之法律，其解釋應本於租稅法律主義之精神，依各該法律之
    立法目的，衡酌經濟上之意義及實質課稅之公平原則為之。」，復經司法院大法
    官會議釋字第四二０號解釋在案。上開解釋固然肯定實質課稅原則在稅法之適用
    ，但亦闡明在適用上仍應嚴守租稅法律主義。又「納稅義務人應於每年二月二十
    日起至三月底止，填具結算申報書，向該管稽徵機關，申報其上一年度內構成綜
    合所得總額或營利事業收入總額之項目及數額，以及有關減免、扣除之事實，並
    應依其全年應納稅額減除暫繳稅額、尚未抵繳之扣繳稅額及可扣抵稅額，計算其
    應納之結算稅額，於申報前自行繳納。但短期票券利息所得之扣繳稅款，不得減
    除。」，為行為時所得稅法第七十一條第一項所明定（現行法於同條項但書增列
    ：「營利事業獲配股利總額或盈餘總額所含之可扣抵稅額」，不得減除）。故扣
    繳之稅款，除所得稅法第七十一條第一項但書所列舉或法律別有規定者外，可於
    結算申報時，抵繳應納稅額。是則本於租稅法律主義之精神，扣繳稅款既為公法
    上明定納稅義務人之租稅抵稅權，除法律別有規定外，自不得以實質課稅為由，
    否准納稅義務人抵繳應納稅額。本件原告從事系爭債券附條件買回之交易，為付
    息時之債票持有人，依前開財政部六十四年九月四日台財稅第三六四四０號函謂
    ：「．．．應由付息機構於付息時，按照所得稅法第八十八條、第八十九條、第
    九十二條．．．扣繳利息所得稅款，並以付息時債票持有人為『納稅義務人』」
    ，既已肯認原告為所得稅法第八十八條規定之納稅義務人，即非營利事業所得稅
    查核準則第九十條第三款所指「扣繳他人之所得稅款」者。況所得稅法又無除外
    規定，自應可用以抵繳應納稅款；乃被告以實質課稅為由，否定原告為實際納稅
    義務人，進而否准其租稅抵稅權，顯然添加法律所無之限制，違反租稅法律主義
    ，自非適法。
    綜上所述，本件被告所為處分（重核復查決定）殊有違誤，訴願決定未察而予以
    維持，自有可議，原告聲明求為撤銷原處分（重核復查決定）及訴願決定，即無
    不合，應予准許，著由被告另為適法之處分。至兩造其餘實體上之主張即無庸審
    酌，附此敘明。
二、據上論結，本件原告之訴為有理由，爰依行政訴訟法第九十八條第三項前段，判
    決如主文。
中　　　華　　　民　　　國　　九十三　　年　　　三　　　月　　　十一　　日
                            臺 北 高 等 行 政 法 院  第 三 庭
                                           審 判 長  法    官  鄭忠仁
                                                     法    官  侯東昇
                                                     法    官  林育如
右為正本係照原本作成。
如不服本判決，應於送達後二十日內，向本院提出上訴狀並表明上訴理由，如於本判
決宣示後送達前提起上訴者，應於判決送達後二十日內補提上訴理由書（須按他造人
數附繕本）。
中　　　華　　　民　　　國　　九十三　　年　　　三　　　月　　　十一　　日
                                                     書 記 官  林惠堉
